【裁判字號】    89,上訴,1264
【裁判日期】    890531
【裁判案由】    毒品危害防制條例
【裁判全文】
臺灣高等法院刑事判決                          八十九年度上訴字第一二六四號
    上  訴  人
    即  被  告  甲○○
右上訴人即被告因毒品危害防制條例案件，不服臺灣桃園地方法院八十八年度易字第
九四一號，中華民國八十八年十月四日第一審判決（起訴案號：臺灣桃園地方法院檢
察署八十八年度偵字第九二三八號）提起上訴，本院判決如左：
    主  文
上訴駁回。
    事  實
一、甲○○曾因違反麻醉藥品管理條例之罪，經本院判處有期徒刑六月，如易科罰金
    以三百元折算一日確定，於民國（下同）八十四年十一月二十二日執行完畢，竟
    不知悔改。基於概括犯意，先後二次，即於八十八年四、五月間及於八十八年六
    月十五日凌晨（起訴書誤載為自八十七年七月間起至八十八年六月十五日止）各
    有一次，在桃園縣桃園市○○街一巷廿四號之三其住處，無償轉讓第二級毒品安
    非他命少許予其友乙○○（另案）吸用。嗣於八十八年六月十五日四時許，於前
    址為警查獲，並扣得其所持有之安非他命驗餘淨重四十二點二六二八公克及供已
    施用安非他命使用之酒精燈一組、錫箔紙三張、橡皮管一條。
二、案經基隆市警察局移送台灣桃園地方法院檢察署檢察官偵查起訴。
    理  由
一、訊據上訴人即被告甲○○矢口否認上開犯行，辯稱：伊未曾拿安非他命給乙○○
    吸用，八十八年六月十五日乙○○有到伊家返還借用之車輛，但伊不知其有無吸
    用安非他命云云。惟查右揭事實，業據證人乙○○於原審結證屬實，即其於原審
    結證稱：「「史」（指甲○○）約拿二次（安非他命給我），最後一次是查獲當
    天，第一次是今年（指八十八年）四、五月間」、「我不用付錢給甲○○，甲○
    ○有問我要不要吸，要吸自己拿」（原審卷三一、三二頁）。上訴人於原審也供
    稱：乙○○到伊家時，伊正在吸用安非他命，乙○○自己從桌上拿毒品去吸，伊
    未加阻止云云。顯係避重就輕之詞，並有第二級毒品安非他命驗餘淨重四十二點
    二六二八公克扣案足證，扣案之安非他命經送憲兵司令部刑事鑑識中心鑑定結果
    含有甲基安非他命成分，有該中心八十八年九月八日（八八）綱得字第一二五０
    一號鑑定通知書附在原審卷可稽。又證人乙○○被查獲後所採取之尿液經送基隆
    市衛生局檢驗結果呈甲基安非他命陽性反應，有該局八十八年六月二十三日（八
    八）基衛字第六八六八號檢驗鑑定書影本附原審卷可證，是上訴人所辯，顯係飾
    卸之詞不足採信，犯行足以認定。
二、核上訴人所為，係犯毒品危害防制條例第八條第二項之轉讓第二級毒品罪。其持有
    第二級毒品安非他命之低度行為，應為轉讓之高度行為所吸收，不另論罪。上訴人
    先後二次之轉讓犯行，時間緊接，犯罪構成要件相同，顯係基於概括犯意為之，
    為連續犯，應論以一罪，並依法加重其刑。上訴人曾違反麻醉藥品管理條例之罪
    ，經本院判處有期徒刑六月，如易科罰金以三百元折算一日確定，於八十四年十
    一月二十二日執行完畢，有本院被告全國前案紀錄表附卷可按，其於五年內再犯
    有期徒刑以上之罪，為累犯，應依法遞加重其刑。
三、原審以上訴人罪證明確，因依毒品危害防制條例第八條第二項、第十八條第一項
    前段，刑法第十一條、第五十六條、第四十七條之規定，並審酌上訴人之犯罪動
    機、目的、手段、轉讓安非他命之量不多及犯後之態度等一切情狀，量處有期徒
    刑捌月。扣案之安非他命驗餘淨重四十二點二六二八公克，為查獲之毒品，併依
    毒品危害防制條例第十八條第一項前段沒收銷燬之。至扣案之酒精燈一組、錫箔
    紙三張、橡皮管一條，並非上訴人所有供轉讓第二級毒品安非他命犯罪所用之物
    ，而係施用第二級毒品所用，應在施用第二級毒品案中處理，本案不予宣告沒收
    。認事用法及量刑，核無不當。被告上訴意旨仍執前詞否認犯罪，指摘原判決不
    當，非有理由，應予駁回。
四、公訴意旨另以：上訴人自八十七年七月間起至八十八年三月底止，連續無償轉讓
    第二級毒品安非他命（每次少許）予乙○○吸用，因認上訴人涉有毒品危害防制
    條例第八條第二項之轉讓第二級毒品罪嫌，並與前開有罪部分有連續犯關係云云
    。按犯罪事實，應依證據認定之，無證據不得推定其犯罪事實。又不能證明被告
    犯罪者，應諭知無罪之判決，刑事訴訟法第一百五十四條、第三百零一條第一項
    分別定有明文。經查，被告於偵審中始終否認有此部分犯行，而證人乙○○於原
    審亦結證稱：「甲○○以前沒有拿安非他命給我吸，去年（八十七年）是甲○○
    的先生歐青松拿給我吸的，約拿了二、三次，去年七、八月間至八十八年四月間
    止，甲○○約拿了二次給我吸，第一次是今年（八十八年）四、五月間給我吸，
    在溫州街家裡給我吸的，最後一次是查獲當天（六月十五日）」等語，是上訴人
    自八十八年四、五月間方開始轉讓安非他命予乙○○，乙○○於偵查中所稱被告
    係自八十七年七月間起即開始轉讓安非他命予伊，既為上訴人所否認，此外又查
    無其他積極證據足認上訴人確係自八十七年七月間起至八十八年三月底止有轉讓
    安非他命之犯行，應認此部分不能證明上訴人犯罪。惟公訴人認此部分與前開論
    罪科刑部分有連續犯裁判上一罪之關係，原審不另為無罪之諭知，亦無不合，附
    此敘明。
據上論斷，應依刑事訴訟法第三百六十八條，判決如主文。
本案經檢察官錢漢良到庭執行職務。
中      華      民      國    八十九    年      五      月     三十一   日
                              臺灣高等法院刑事第三庭
                                  審判長法  官  張  連  財
                                        法  官  張  傳  栗
                                        法  官  李  英  勇
右正本證明與原本無異。
如不服本判決應於收受送達後十日內向本院提出上訴書狀，其未敘述上訴之理由者並
得於提起上訴後十日內向本院補提理由書（均須按他造當事人之人數附繕本）。
                                        書記官  初  玲  玲
中      華      民      國    八十九    年      六      月       一     日
附錄：本判決論罪科刑法條全文
毒品危害防制條例第八條第二項
轉讓第二級毒品者，處六月以上五年以下有期徒刑，得併科新臺幣七十萬元以下罰金
。
毒品危害防制條例第十八條第一項：
查獲之毒品及專供製造或施用毒品之器具，不問屬於犯人與否，均沒收銷燬之。但合
於醫藥或研究之用者，得不予銷燬。


司法院資訊處製作；財團法人民間司法改革基金會備份。
